臺灣新竹地方法院刑事裁定
111年度聲字第675號
聲  請  人  臺灣新竹地方檢察署檢察官
受  刑  人  張美煙



上列聲請人因受刑人數罪併罰有二裁判以上，聲請定其應執行之
刑（111年度執聲字第486號），本院裁定如下：
    主  文
張美煙所犯如附表所示之罪，應執行有期徒刑貳年。
    理  由
一、按數罪併罰，有二裁判以上者，依刑法第51條之規定，定其
    應執行之刑；又宣告多數有期徒刑者，於各刑中之最長期以
    上，各刑合併之刑期以下，定其刑期。但不得逾30年，刑法
    第53條、第51條第5款分別定有明文。次按刑法第50條規定
    ：「裁判確定前犯數罪者，併合處罰之。但有下列情形之一
    者，不在此限：一、得易科罰金之罪與不得易科罰金之罪。
    二、得易科罰金之罪與不得易服社會勞動之罪。三、得易服
    社會勞動之罪與不得易科罰金之罪。四、得易服社會勞動之
    罪與不得易服社會勞動之罪。前項但書情形，受刑人請求檢
    察官聲請定應執行刑者，依第51條規定定之」，是有刑法第
    50條第1項但書各款所列情形之數罪併罰案件，經檢察官聲
    請定應執行刑時，須經受刑人請求檢察官聲請定應執行刑方
    為適法，法院始得依刑法第51條規定定之。
二、又，法律上屬於自由裁量之事項，有其外部性界限及內部性
    界限，並非概無拘束。依據法律之具體規定，法院應在其範
    圍選擇為適當之裁判者，為外部性界限；而法院為裁判時，
    應考量法律之目的，及法律秩序之理念所在者，為內部性界
    限。法院為裁判時，二者均不得有所踰越。在數罪併罰，有
    二裁判以上，定其應執行之刑時，固屬於法院自由裁量之事
    項，然仍應受前揭外部性界限及內部性界限之拘束。準此，
    裁判宣告數罪之刑，曾經定其執行刑，如再與其他裁判宣告
    之刑更定執行刑時，不應比前定之執行刑加計其他裁判所處
    刑期之總和為重，否則即與法律秩序理念及法律目的之內部
    界限有違，難認適法。
三、聲請意旨略以：上列受刑人張美煙因犯廢棄物清理法等案件
    ，先後經判決確定如聲請書附表，應依刑法第53條及第51條
    第5款，定其應執行之刑，爰依刑事訴訟法第477條第1項聲
    請裁定等語。
四、經查：
　㈠受刑人因竊盜、加重竊盜、違反廢棄物清理法等案件，先後
    經臺灣桃園地方法院、本院分別判處如附表所示之刑（聲請
    書附表漏載之處，業經本院補充如本件附表所示），均分別
    確定在案；其中，如附表編號1至3所示之各罪刑（共3罪）
    ，嗣經本院以110年度聲字第1109號裁定定應執行有期徒刑8
    月，如易科罰金，以新臺幣1千元折算1日確定等節，有各該
    刑事裁判書及臺灣高等法院被告前案紀錄表各1份（見本院
    卷第19頁至第22頁、第23頁至第27頁、第29頁至第33頁、第
    35頁至第38頁、第41頁至第46頁、第49頁至第53頁、第57頁
    至第62頁、第15頁至第17頁、第139頁至第198頁）附卷可稽
    。
  ㈡又，受刑人所犯如附表所示數罪，兼有得易科罰金之罪與不
    得易科罰金之罪，合於刑法第50條第1項但書第1款之情形，
    依同條第2項規定，須經受刑人請求檢察官聲請定應執行刑
    ，始得依刑法第51條規定定之。茲經受刑人請求檢察官聲請
    就其所犯如附表所示之罪合併定應執行刑，有臺灣新竹地方
    檢察署受刑人定執行刑或易科罰金意願回覆表影本1份（見
    本院卷第13頁）在卷足憑，檢察官據此以本院為犯罪事實最
    後裁判之法院，聲請定其應執行之刑，本院審核認聲請為正
    當，茲於徵詢受刑人意見後，審酌受刑人所犯各罪除附表編
    號7所示之違反廢棄物清理法案件外，其餘均係犯竊盜案件
    ，各次竊盜犯行之行為態樣部分相類或一致，各該犯行犯罪
    時間亦部分相近，惟部分犯罪時間仍有相當間隔，且被害人
    各異，所侵害之他人財產法益及所生損害應屬有別，及其中
    數罪是否曾受定應執行刑之恤刑利益等情，認應定其應執行
    刑如主文所示。
　㈢再者，數罪併罰中之一罪，依刑法規定得易科罰金，若因與
    不得易科之他罪併合處罰結果而不得易科罰金時，原可易科
    部分所處之刑，自亦無庸為易科折算標準之記載（司法院大
    法官會議釋字第144號、第679號解釋參照）。是本件如附表
    編號1至5、7所示之罪，原雖得易科罰金，惟因與不得易科
    罰金之如附表編號6所示之罪併合處罰結果而不得易科罰金
    時，自無庸為易科罰金之記載。
　㈣又，定應執行之刑，不能因犯罪之一部分所科之刑業經執行
    完畢，而認檢察官之聲請為不合法，予以駁回，至已執行部
    分應如何處理，係檢察官指揮執行問題，與定應執行刑之裁
    定無涉。本件受刑人所受如附表編號1至3所示宣告之刑，嗣
    經本院以110年度聲字第1109號裁定定應執行有期徒刑8月確
    定部分，固經受刑人入監執行，而於民國111年4月29日執行
    完畢等情，此有臺灣高等法院被告前案紀錄表1份（見本院
    卷第139頁至第198頁）在卷足憑，然該已執行部分應如何折
    抵合併所應執行之刑期，係檢察官指揮執行事宜，與定應執
    行刑之裁定無涉。
　㈤至受刑人雖另陳述意見表示：因還有案件在審理，等所案件
    審理完再合併定應執行等語，然檢察官就數罪中何部分聲請
    定刑，屬檢察官職權行使，是縱有受刑人所指前情，此部分
    應另由執行檢察官為適法處理（惟合於併合處罰之數罪，倘
    涉及得易科罰金之罪與不得易科罰金之罪併合處罰之情形，
    仍須由受刑人依法請求檢察官定應執行刑，此乃當然之理）
    ，末此敘明。
五、爰依刑事訴訟法第477條第1項，刑法第50條第2項、第53條
    、第51條第5款，裁定如主文。
中　　華　　民　　國　　111 　年　　7 　　月　　28　　日
                  刑事第二庭  法  官  江宜穎
以上正本證明與原本無異。
如不服本裁定，應於裁定送達後5日內向本院提出抗告狀。
中　　華　　民　　國　　111 　年　　7 　　月　　28　　日
                              書記官  蕭妙如